【裁判字號】    92,訴,1742
【裁判日期】    920818
【裁判案由】    毒品危害防制條例
【裁判全文】
臺灣高雄地方法院刑事判決                        九十二年度訴字第一七四二號
    公  訴  人  臺灣高雄地方法院檢察署檢察官
    被      告  甲○○
右列被告因違反毒品危害防制條例案件，經檢察官提起公訴（九十二年度毒偵緝字第
三五四號），及移
    主  文
甲○○連續施用第一級毒品，累犯，處有期徒刑拾月。扣案殘留有海洛因之殘渣袋參
個沒收銷燬之。
    事  實
一、甲○○前於民國八十六年間因煙毒案件，經本院八十七年度訴字第三九二號判決
    處有期徒刑三年二月確定，於八十七年六月十九日入監執行，至八十九年三月十
    四日假釋出獄，於九十年七月二十三日假釋期滿，假釋未經撤銷，所餘刑期以已
    執行論。又其復因施用毒品案件，前經本院九十一年度毒聲字第四九五號裁定送
    觀察、勒戒後，認無繼續施用毒品之傾向，已由臺灣高雄地方法院檢察署檢察官
    於九十一年四月三十日以九十年度毒偵字第四六一○號為不起訴處分確定。惟其
    猶不知悔改，又基於施用第一級毒品海洛因之概括犯意，自九十二年一月二十二
    日晚間八時許起至同年五月二十七日晚間七時許止，在其位於高雄縣橋頭鄉○○
    路馬厝巷四十一號住處，以針筒注射之方式，連續施用海洛因多次，分別於九十
    二年一月二十四日下午五時許、同年五月二十八日中午十二時十分許，在其上開
    住處為警查獲，經採尿送驗，結果均呈嗎啡陽性反應，而前者查獲時，並扣得殘
    留有海洛因殘渣袋三個，其施用海洛因之犯行，經本院九十二年度毒聲字第一二
    三五號裁定送觀察、勒戒後，認有繼續施用毒品之傾向。
二、案經高雄縣警察局岡山分局、高雄市政府警察局鼓山分局移送臺灣高雄地方法院
    檢察署檢察官偵查起訴及移送併案審理。
    理  由
一、右揭犯罪事實，業據被告甲○○於本院審理時坦白承認，核與其前後二次為警查
    獲時，經採尿送驗後，結果均呈嗎啡陽性反應之情形相符，此有高雄縣政府衛生
    局及高雄市立凱旋醫院出具之煙毒尿液檢驗成績書各一紙在卷可稽，另被告於九
    十二年一月二十四日下午五時許為警查獲時，所扣得之殘渣袋三個，亦經鑑定確
    呈海洛因陽性反應，有附卷高雄醫學大學附設中和紀念醫院檢驗報告一份可佐，
    是被告前開自白核與事實相符，堪以採信。
二、又被告曾因施用毒品案件，前經本院九十一年度毒聲字第四九五號裁定送觀察、
    勒戒後，認無繼續施用毒品之傾向，業經臺灣高雄地方法院檢察署檢察官於九十
    一年四月三十日以九十年度毒偵字第四六一○號為不起訴處分確定等情，有臺灣
    高等法院被告全國前案紀錄表在卷可稽，而其復於上揭時地施用第一級毒品海洛
    因之犯行，亦經本院九十二年度毒聲字第一二三五號裁定送觀察、勒戒後，認有
    繼續施用毒品之傾向，此有本院九十二年度毒聲字第一二三五號裁定及臺灣高雄
    看守所附設勒戒處所九十二年六月十二日高所坤戒勒字第一三六九號函各一份附
    卷足憑，是被告於前開不起訴處分確定後五年內再犯毒品危害防制條例第十條第
    一項之罪之事實，洵堪認定，自應依法論科。
三、核被告所為，係犯毒品危害防制條例第十條第一項之罪。其持有毒品之低度行為
    ，均應為施用毒品之高度行為所吸收，不另論罪。又被告先後多次施用第一級毒
    品海洛因之犯行，時間緊接，方法相同，觸犯構成要件相同之罪，顯係基於概括
    犯意為之，為連續犯，應依刑法第五十六條之規定，以一罪論，並加重其刑。另
    公訴人雖僅就被告於九十二年一月二十四日遭查獲時回溯二十四小時內某時，施
    用海洛因之犯行起訴，然被告其餘施用海洛因之犯行，與前開起訴部分有連續犯
    裁判上一罪之關係，為起訴效力所及，本院自應併予審理。又被告前於八十六年
    間因煙毒案件，經本院八十七年度訴字第三九二號判決處有期徒刑三年二月確定
    ，於八十七年六月十九日入監執行，至八十九年三月十四日假釋出獄，於九十年
    七月二十三日假釋期滿，假釋未經撤銷，所餘刑期以已執行論，此有臺灣高等法
    院被告全國前案紀錄表在卷可稽，其前受有期徒刑執行完畢，於五年以內再犯本
    件最重本刑為有期徒刑以上之罪，為累犯，應依刑法第四十七條之規定加重其刑
    ，並遞加重之。爰審酌被告前經觀察、勒戒程序後，猶再施用毒品，足見其依賴
    毒品甚深，惟念其犯罪後坦承犯行，且其施用毒品之犯行，性質上乃屬對自我身
    心健康之自戕行為，其行為本身對社會所造成之危害並非直接、巨大，以及其犯
    罪動機、目的、手段及所生危害等一切情事，量處如主文所示之刑，以資懲儆。
    另扣案之殘渣袋三個，業經鑑定確呈海洛因陽性反應，已如前述，而殘渣袋復無
    法與海洛因剝離，自應依毒品危害防制條例第十八條第一項前段之規定，諭知沒
    收銷燬之。至於被告施用海洛因之注射針筒，雖係供其犯罪所用之物，然該注射
    針筒既未扣案，且被告復於本院審理時供述注射針筒業經其施用毒品後，即已丟
    棄等語（本院卷第二二、二三頁），是上開注射針筒顯已滅失，爰不諭知沒收（
    銷燬），併此敘明。
據上論斷，應依刑事訴訟法第二百九十九條第一項前段，毒品危害防制條例第十條第
一項、第十八條第一項前段，刑法第十一條前段、第五十六條、第四十七條，判決如
主文。
本案經檢察官黃元冠到庭執行職務。
中    華    民    國    九十二    年      八      月        十八      日
                                  臺灣高雄地方法院刑事第九庭
                                      法  官    吳為平
右正本證明與原本無異。
如不服本判決，應於判決送達後十日內，向本院提出上訴狀。
                                      書記官    曾秀鳳
中    華    民    國    九十二    年      八      月        十九      日
附錄論罪科刑法條：
毒品危害防制條例第十條
施用第一級毒品者，處六月以上五年以下有期徒刑。
施用第二級毒品者，處三年以下有期徒刑。


司法院資訊處製作；財團法人民間司法改革基金會備份。
